

QUENTIN FROMENT 32 ANS - INGÉNIEUR SYSTÈME D'INFORMATION

"Franchir la frontière de la théorie, continuer à apprendre, échanger et partager avec des personnes expérimentées et passionnées." Ouvert aux nouvelles expériences pour développer mes compétences projets.

SAVOIR-ETRE

- Autonome
- Travail d'équipe
- Communication
- Créativité
- Dynamisme
- Capacité d'analyse
- Intégrité
- Adaptabilité

COMPETENCES TECHNIQUES

- Anglais Professionnel (TOEIC: 950)
- Français Natif
- Espagnol Bases
- Suites Office, Google
- Markdown
- Méthode Agile
- Python (backend,API)
- PHP (API)
- Javascript (Fullstack)
- JAVA
- DevOps (Gitlab-CI) GCP
- Linux / Windows / MacOs

EDUCATION

Institut Mines Telecom Brest.

Spécialisation en technologie web : Services système et sécurité

ENIB Brest

Diplôme ingénieur généraliste spécialisé en informatique

IUT Blagnac Réseaux et Telecommunications

EXPERIENCES PROFESSIONNELLES

TerraNIS, Ingénieur Système d'information

FEVRIER 2017 - AUJOURD'HUI



- · Lead Développeur d'une petite équipe de développement, travaillant sur le backend Python dans des conteneurs Docker, création d'API Python/Php/NodeJs
- Administrateur système, gestion de la maintenance de tous les serveurs de TerraNIS, mise à jour du système, gestion de la sécurité des serveurs (pare-feu, fail2ban, modsecurity)
- Création d'une stratégie de sauvegarde automatique.
- · Création d'une application web cartographique monopage à l'aide du framework Angular pour la surveillance des vignobles.
- Création d'une API multiservices en PHP dans une architecture hybride Google Cloud/sur site. Backend Python en conteneurs docker sur le serveur, frontend ReactJs déployé sur Firebase.
- Gestion de l'équipe de développement pour le projet européen Atlas H2020, création de plusieurs API en Python (FastAPI), NodeJS. Conception de l'architecture de ce projet pour l'intégrer dans notre plateforme de services agricoles existante (base de données, backend et
- Administration/Gestion de plusieurs serveurs pour le projet européen Fabspace.
- Déploiement de plateformes de système d'information géographique.
- Modification d'une application Java EE pour envoyer des informations sur les plateformes SIG

ASTEK Sud Ouest, Ingénieur Logiciel



NOVEMBRE 2015 - FEVRIER 2017

- Création d'une application console de gestion de KPI en C#
- Création d'une base de données pour stocker les résultats des KPI et la documentation pour
- Création d'applications multiplateformes en utilisant XAMARIN comme preuve de concept.
- Gestion du site web Joomla, mise à niveau de la version et maintenance à l'aide de PHP. PHPMyAdmin, MYSQL
- Création d'une application web monopage à l'aide du framework Angular.

Thales Systèmes Aéroportés (Stage)

AVRIL 2015 - SEPTEMBRE 2015

- Développement piloté par les tests en Java
- Modification d'une Librairie de Tests écrite en Java
- Génération de rapports de tests en Html

CNES (Stage)

TOULOUSE JUILLET 2013 - DECEMBRE 2013 KOUROU JUIN 2012- AOUT 2012



- Étude et création de didacticiels sur Obeo Designer.
- Création de schémas dynamiques de systèmes satellitaires (modèle ISIS).
- Station télémesure Galliot, création d'une application de bureau en C/GTK pour afficher des informations de télémesure d'Ariane 5

DELAIR (Stage)

SEPTEMBRE 2012 - DECEMBRE 2012

• Création de nouvelles fenêtres dans une application de bureau QT/C++ utilisée pour suivre un drone et stocker les images de son vol en temps réel.

INTERETS

- Rugby / Football / Tennis
- Histoire / Lecture
- Musique (Guitare)
- Photographie

COORDONNÉES



Permis B / Voiture personnelle

06 16 06 61 08







